233Edepot - Archives communales déposées de Les Fessey
Archives Départementales de la Haute-Saône
Série Edepot
ARCHIVES COMMUNALES DEPOSEES. ARCHIVES DES INTERCOMMUNALITES.
233Edepot - Archives communales déposées de Les Fessey
1790-1936
233Edepot1-31
Archives Départementales de la Haute-Saône 14B rue Miroudot St Ferjeux 70000 VESOUL
COMMUNE DE LES FESSEY
Modalités d'entrée
Dépôt du 25/10/2011
Dernier ajout le 25/10/2011
Archives publiques
- ARCHIVES MODERNES
  - ADMINISTRATION GENERALE DE LA COMMUNE
    - 1 registre. Délibérations municipales, 1790-1807; 233 Edepot 1; D1
      Communicabilité
      Communicable
    - 1 cahier papier. Cahier des délibérations du conseil municipal de Fessey, 1793-1795; 233 Edepot 2; D2
    - 1 registre. Lois et décrets (1790-an III). Délibérations municipales (1808-1822), 1790-1822; 233 Edepot 3; D3
    - 1 registre. Délibérations municipales, 1822-1838; 233 Edepot 4; D4
    - 1 registre cartonné. Registre des délibérations du conseil municipal de Fessey, 1838-1851; 233 Edepot 5; D5
    - 1 registre cartonné. Registre des délibérations du conseil municipal de Fessey, 1851-1881; 233 Edepot 6; D6
    - 1 registre relié parchemin. Registre de correspondance de la mairie de Fessey, 1807-1813; 233 Edepot 7; D7
    - 1 registre cartonné. Registre de correspondance de la mairie de Fessey, 1813-1821; 233 Edepot 8; D8
    - 1 registre cartonné. Registre de correspondance de la mairie de Fessey, 1821-1827; 233 Edepot 9; D9
    - 1 registre cartonné. Registre de correspondance de la mairie de Fessey, 1827-1834; 233 Edepot 10; D10
    - 1 registre cartonné. Registre de correspondance de la mairie de Fessey, 1834-1870; 233 Edepot 11; D11
    - 16 pièces papier. Actes de l'administration municipale: répertoires des actes soumis à l'enregistrement (an XI-1906). Administration de la commune: inventaires des archives de la commune de Fessey (1807-1844), 1803-1906; 233 Edepot 12; D12
  - ETAT-CIVIL
    - 3 pièces papier. Etat-civil: extraits d'actes d'état-civil, 1829-1858; 233 Edepot 13; E1
  - POPULATION-ECONOMIE SOCIALE-STATISTIQUE
    - 35 pièces papier. Population: mouvements de la population, 1859-1880; 233 Edepot 14; F1
    - 10 pièces papier. Population: dénombrements de la population, 1822-1846; 233 Edepot 15; F2
    - 21 pièces papier. Population: dénombrements de la population: états nominatifs, feuilles des étrangers, etc., 1851-1926; 233 Edepot 16; F3
  - CONTRIBUTIONS-ADMINISTRATIONS FINANCIERES
    - 3 cahiers papier. 1 pièce papier. Impôts directs: états de sections de la commune, sections A-B-C (1791); tableau des fonds particuliers et des fonds communs dressé d'après les états de section (1792), 1791-1792; 233 Edepot 17; G1
    - 1 registre cartonné. Impôts directs: livre des mutations de la commune de Fessey, 1er volume, 1818-1824; 233 Edepot 18; G2
    - 9 pièces papier. Impots directs: matrices des contributions directes pour la commune de Fessey, 1791-1831; 233 Edepot 19; G3
    - 11 pièces papier. Impôts directs: matrices des contributions directes, 1833-1873; 233 Edepot 20; G4
    - 100 pièces papier. Impôts directs: toisés des bâtiments (1809-1866); taxe sur les billards publics et privés (1871); commissaires répartiteurs (1820-1912); rôles trimestriels de la rétribution scolaire (1876-1881); pièces diverses (1808-1832), 1808-1912; 233 Edepot 21; G5
  - AFFAIRES MILITAIRES
    - 44 pièces papier. Recrutement: tableaux de recensement de l'armée, 1802-1839; 233 Edepot 22; H1
    - 58 pièces papier. Recrutement: tableaux de recensement des jeunes gens de la commune de Fessey (1840-1913); recrutements des gardes nationaux mobilisés (1868), 233 Edepot 23; H2
    - 93 pièces papier. Administration militaire: logements des troupes (1871-1909). Garde nationale: recensements des individus devant servir dans la garde nationale (1830-1849); élections d'officiers et de sous-officiers (1830-1848), 1830-1909; 233 Edepot 24; H3
  - POLICE-HYGIENE PUBLIQUE-JUSTICE
    - 15 pièces papier. Police générale: passeports de jeunes condamnés libérés (1821-1862). Justice: liste des jurés (1849-1871). Hygiène publique et salubrité: autorisation d'exercer la profession de sage-femme (1844), 1821-1871; 233 Edepot 25; I1
  - ELECTIONS ET PERSONNEL
    - 45 pièces papier. Elections: listes des électeurs communaux de Fessey, 1831-1852; 233 Edepot 26; K1
    - 27 pièces papier. Elections: listes des électeurs communaux de Fessey (1853-1870); vote pour l'élection du Président de la République (1851); vote général pour le rétablissemnet de l'Empire (1852); plébiscite du 8 mai 1870, 1851-1870; 233 Edepot 27; K2
    - 55 pièces papier. Elections: élections de députés (1852-1936); de sénateurs (1876-1935), 233 Edepot 28; K3
    - 132 pièces paier. Elections: élections de maires, d'adjoints, de conseillers municipaux (1831-1881); pièces diverses (1847-1914); personnel communal: nominations de gardes champêtres, de pâtres, etc (1809-1893), 1809-1914; 233 Edepot 29; K4
  - FINANCES DE LA COMMUNE
    - 41 pièces papier. Comptabilité: budgets et chapitres additionels aux budgets de la commune de Fessey, 1803-1840; 233 Edepot 30; L1
    - 35 pièces papier. Comptabilité: budgets et chapîtres additionnels aux budgets, 1841-1869; 233 Edepot 31; L2